臺灣高等法院刑事判決
111年度原上訴字第189號
上  訴  人
即  被  告  羅少棋



                   （現另案於法務部○○○○○○○○○○○執行）
指定辯護人  陳鼎正律師（法扶律師）
上  訴  人
即  被  告  謝仕群


指定辯護人  劉欣怡律師（義辯律師）
上列上訴人即被告等因違反槍砲彈藥刀械管制條例等案件，不服
臺灣新竹地方法院110年度原訴字第37號，中華民國111年6月29
日第一審判決（起訴案號：臺灣新竹地方檢察署109年度偵字第7
866號、110年度少連偵字第55號），提起上訴，本院判決如下：
    主  文
原判決關於丙○○、乙○○部分均撤銷。
丙○○共同犯非法持有可發射子彈具殺傷力之槍枝罪，處有期徒刑
貳年肆月，併科罰金新臺幣伍萬元，罰金如易服勞役，以新臺幣
壹仟元折算壹日。扣案之鋁質球棒壹支沒收。
乙○○共同犯非法持有可發射子彈具殺傷力之槍枝罪，處有期徒刑
壹年拾月，併科罰金新臺幣參萬元，罰金如易服勞役，以新臺幣
壹仟元折算壹日。
    事  實
一、緣丙○○因故欲向甲○○借款，雙方相約於民國109年3月5日上
    午10時許，在新竹縣竹東鎮東榮路萊爾富便利商店前見面，
    然丙○○懷疑甲○○另有所圖，將此情告知彭依晟（共犯本案犯
    行部分業經原審判決確定），並與彭依晟商議後，竟與彭依
    晟共同基於持有具殺傷力改造槍枝之犯意聯絡，丙○○於出門
    前向彭依晟借用其所非法製造之改造手槍1支而共同持有(彭
    依晟所犯此部分違反槍砲彈藥刀械管制條例犯行部分，業經
    原審法院以109年度重訴字第6號判處有期徒刑5年2月，併科
    罰金新臺幣10萬元確定)，並將之置放在丙○○所有車牌號碼0
    000-00號自用小客車內以便隨後與甲○○見面時防身使用。而
    彭依晟再將上開情事告知乙○○，並要乙○○陪同前往，彭依晟
    先與丙○○、少年林○威（93年3月生，真實姓名年籍詳卷）一
    同由丙○○駕駛上開車牌號碼0000-00號自用小客車前去搭載
    乙○○、少年鍾○宸（94年9月生，真實姓名年籍詳卷，起訴書
    及原審判決書均誤載為鐘○宸，少年林○威、少年鍾○宸均業
    由原審法院少年法庭裁定交付保護管束），乙○○於上車後見
    得上開具有殺傷力改造手槍1支並由彭依晟告知該槍係彭依
    晟所有，一群人再送彭依晟返家後，即於109年3月5日上午1
    0時許，由丙○○駕駛該車抵達上址赴約，丙○○見甲○○駕駛搭
    載王秉聖、紀心愉之車牌號碼000-0000號租賃小客車抵達現
    場後上車與甲○○見面，甲○○旋即駕車搭載丙○○與王秉聖、紀
    心愉離去，陪同丙○○到場之乙○○見狀即駕車牌號碼0000-00
    號自用小客車搭載少年林○威、少年鍾○宸尾隨在後，並通知
    彭依晟到場援助，嗣於同日上午10時30分許，甲○○所駕駛之
    車牌號碼000-0000號租賃小客車在新竹縣芎林鄉富林路一段
    與五和街口停等紅燈時，乙○○、少年林○威、少年鍾○宸亦駕
    車抵達上址，另彭依晟駕駛車牌號碼000-0000號租賃小客車
    趕抵現場。而彭依晟、丙○○、乙○○與少年林○威、少年鍾○宸
    均明知案發地點之道路為公共場所，如攜帶槍枝及棍棒等兇
    器並聚集三人以上於此日間人車往來道路上施強暴脅迫，顯
    有造成公眾或他人恐懼不安，危害人民安寧及公共秩序之可
    能，仍由彭依晟、丙○○、乙○○基於意圖供行使之用而攜帶兇
    器在公共場所聚集三人以上首謀施強暴及與少年林○威、少
    年鍾○宸共同基於傷害、毀損之犯意聯絡，另乙○○並與丙○○
    、彭依晟共同基於持有可發射子彈具有殺傷力改造手槍之犯
    意聯絡，於人車往來之車道上由丙○○、乙○○、彭依晟三人指
    揮少年林○威、少年鍾○宸打人及砸車，少年鍾○宸即自車牌
    號碼0000-00號自用小客車內先取出可作為兇器使用丙○○所
    有鋁質球棒揮打甲○○；乙○○亦自車牌號碼0000-00號自用小
    客車內取出前開具有殺傷力改造手槍1支後，持該手槍揮打
    甲○○，隨後丙○○亦接續持該手槍揮打甲○○，致甲○○受有頭部
    、左側上臂、左側腰部挫傷等傷害，乙○○、丙○○、彭依晟並
    輪流持鋁質球棒敲擊車牌號碼000-0000號租賃小客車，少年
    鍾○宸更以跳至該車引擎蓋上之方式破壞該車，致該租賃小
    客車多面車窗、擋風玻璃破裂、鈑金多處凹陷，而不堪使用
    ，足生損害於甲○○及小客車租賃公司，並足以造成公眾或他
    人恐懼不安，危害人民安寧及公共秩序之可能。嗣丙○○即駕
    駛車牌號碼0000-00號自用小客車搭載乙○○、少年鍾○宸、少
    年林○威逃逸；彭依晟亦駕駛車牌號碼000-0000號租賃小客
    車逃逸，上開具有殺傷力改造手槍1支則由乙○○攜上車後由
    丙○○返還予彭依晟。
二、案經被害人甲○○訴由新竹縣政府警察局橫山分局報告臺灣新
    竹地方檢察署檢察官偵查起訴。
    理  由
壹、程序部分：
一、按「刑事訴訟法第232條所謂犯罪之被害人，指因犯罪行為
    直接受損害之人。就財產犯罪言，所有權人固為被害人，即
    對於該財產事實上有使用監督之人，因他人之犯罪行為致其
    使用監督權受侵害者，亦不失為直接被害人。故物之借用人
    或承租人，對於借用物或租賃物雖無所有權，但既享有管理
    、使用或收益之權限，故予毀損，致其不能為使用收益時，
    該借用人或承租人，自得依法提出告訴。」（最高法院90年
    度台非字第97號判決要旨）。查車牌號碼000-0000號租賃小
    客車係告訴人甲○○於109年3月5日凌晨，在桃園市和運租車
    行以每日新臺幣（下同）2000元所承租，業據告訴人甲○○證
    述在卷（見新竹地檢署109年度他字卷第2236號偵查卷《下稱
    109他2236卷》第6頁），依前述說明，告訴人甲○○自有告訴
    權，而告訴人甲○○業於109年3月5日第1次警詢時即表示：「
    我要對丙○○及其他打我的人提出傷害告訴及毀損車輛告訴。
    」等語（見109他2236卷第7頁），是有關毀損罪嫌部分業經
    合法告訴。
二、次按刑事訴訟法第159條之5立法意旨，在於確認當事人對於
    傳聞證據有處分權，得放棄反對詰問權，同意或擬制同意傳
    聞證據可作為證據，屬於證據傳聞性之解除行為，如法院認
    為適當，不論該傳聞證據是否具備刑事訴訟法第159條之1至
    第159條之4所定情形，均容許作為證據，不以未具備刑事訴
    訟法第159條之1至第159條之4所定情形為前提。此揆諸「若
    當事人於審判程序表明同意該等傳聞證據可作為證據，基於
    證據資料愈豐富，愈有助於真實發見之理念，此時，法院自
    可承認該傳聞證據之證據能力」立法意旨，係採擴大適用之
    立場。蓋不論是否第159條之1至第159條之4所定情形，抑當
    事人之同意，均係傳聞之例外，俱得為證據，僅因我國尚非
    採澈底之當事人進行主義，故而附加「適當性」之限制而已
    ，可知其適用並不以「不符前四條之規定」為要件（詳最高
    法院104年度第3次刑事庭會議決議參照）。查本件引用之供
    述及非供述證據，檢察官、被告丙○○及其辯護人、被告乙○○
    之辯護人均於本院審判程序中表示沒有意見而不爭執證據能
    力，且迄於本院言詞辯論終結前，亦未聲明異議，另被告乙○○雖經本院合法傳喚未到庭，然其於原審審理時對於本判決
    以下所引具傳聞性質之各項供述及非供述證據，亦未據於言
    詞辯論終結前就證據能力部分有所異議，本院審酌該等證據
    作成時並無違法取證或證據力明顯偏低之情形，認以資為證
    據核無不當之處，揆諸前開說明，該等證據均有證據能力。
貳、實體方面：　　
一、認定犯罪事實所憑證據及理由：
（一）共同持有具殺傷力之改造槍枝犯行部分：
      被告丙○○、乙○○共同持有彭依晟所製造具有殺傷力之改造
      手槍而為本案妨害秩序、傷害及毀損犯行（詳後述)等情
      ，業據被告丙○○於原審及本院審理時（見原審卷第92頁、
      第161頁至第162頁、第273頁至第274頁、第356頁、本院
      卷第134頁至第137頁、第199頁至第201頁），及被告乙○○
      原審審理時（見原審卷第161頁、第163頁、第264頁）均
      坦承不諱，核與證人即共犯彭依晟於警詢、偵查之證述（
      見新竹地檢署110年度少連偵字第55號偵查卷《下稱110少
      連偵55卷》第40頁、第141頁至第142頁）、證人即告訴人
      甲○○、證人紀心愉、王秉勝於警詢時證述情節均相符（見
      109他2236卷第4頁至第6頁、第10頁至第12頁、第16頁)，
      並有被告丙○○、乙○○於案發現場持槍之監視器翻拍照片、
      內政部警政署刑事警察局109年8月3日刑鑑字第109004991
      7號鑑定書、原審109年度重訴字第6號刑事判決、共犯彭
      依晟之新竹市警察局刑事警察大隊搜索扣押筆錄、扣押物
      品目錄表、自願受搜索同意書(見110少連偵55卷第44頁至
      第45頁、第63頁反面至第64頁、第66頁反面至第68頁、第
      72頁至第75頁、第156頁至第160頁、新竹地檢署109年度
      偵字第4468號偵查卷《下稱109偵4468卷》第27頁至第31頁)
      等在卷可憑，足徵被告丙○○、乙○○前揭就共同持有具殺傷
      力改造手槍部分之自白與事實相符，洵堪認定。
（二）共同妨害秩序、傷害、毀損之犯行部分：　　　
　    被告丙○○、乙○○等人有於上揭時、地，以前揭方式聚集並
      持對於人之生命、身體或安全具有危害之前開具殺傷力改
      造手槍、鋁質球棒，於公共場所之道路旁對告訴人等人揮
      打、砸車，而施以強暴之行為等節，業據被告丙○○於原審
      及本院審理時（見原審卷第92頁、第161頁至第162頁、第
      273頁至第274頁、第356頁、本院卷第134頁至第137頁、
      第199頁至第201頁），及被告乙○○原審審理時（見原審卷
      第161頁、第163頁、第264頁）均坦承不諱，核與證人即
      共犯彭依晟於警詢、偵查之證述（見110少連偵55卷第38
      頁至第41頁、第141頁至第142頁）、少年鍾○宸、少年林○
      威於警詢時證述(見110少連偵55卷第88頁至第89頁、第97
      頁至第100頁)、證人即告訴人甲○○、證人紀心愉、王秉勝
      於警詢時證述(見109他2236卷第4頁至第12頁、第15頁至
      第17頁)情節相符，並有內政部警政署刑事警察局109年8
      月3日刑鑑字第1090049917號鑑定書、臺北榮民總醫院新
      竹分院診斷證明書、109年3月5日監視器畫面照片38張、
      被告乙○○手持槍枝照片4張、車輛詳細資料報表2份(見110
      少連偵55卷第44頁至第45頁、第60頁至第75頁)、被告丙○○之新竹縣政府警察局橫山分局扣押筆錄、扣押物品目錄
      表、扣押物品照片2張(見110少連偵55卷第10頁至第12頁)
      、被告丙○○、告訴人甲○○之MESSENGER對話紀錄(見109他2
      236卷第67頁至第81頁、原審卷第203頁至第205頁)等在卷
      可稽，足認被告丙○○、乙○○上開任意性之自白，均核與事
      實相符，應堪採信。
（三）綜上所述，本案事證明確，被告丙○○、乙○○所為上揭共同
      持有具殺傷力槍枝及攜帶兇器聚眾首謀施強暴、傷害、毀
      損之犯行，均堪以認定，均應依法論科。　
二、論罪科刑：
（一）持有具殺傷力槍枝部分：
　１、新舊法比較：
　　  按行為後法律有變更者，適用行為時之法律。但行為後之
      法律有利於行為人者，適用最有利於為人之法律，刑法第
      2條第1項定有明文。本案被告丙○○、乙○○行為後，槍砲彈
      藥刀械管制條例第7條、第8條於109年6月10日修正公布，
      於同年月12日施行。依本次修法草案總說明意旨，主要立
      法目的在有效遏止持「非制式槍砲」進行犯罪情形，認為
      「非制式槍砲」與「制式槍砲」之罪責有一致之必要，故
      於第4條、第7條至第9條增加「制式或非制式」之構成要
      件，亦即不分制式或非制式，凡屬第7條所列各類槍枝型
      式之槍枝，有殺傷力者，概依第7條規定處罰。是「未經
      許可持有可發射子彈具殺傷力之改造（非制式）手槍」犯
      行，經比較新舊法後，修正後應改依第7條第4項規定處罰
      ，其刑罰較修正前第8條第4項之規定為重，並無較有利於
      被告丙○○、乙○○之情形，是依刑法第2條第1項前段之規定
      ，被告丙○○、乙○○應依其等行為時即修正前槍砲彈藥刀械
      管制條例第8條第4項之規定論處較為適當。
　２、是核被告丙○○、乙○○有關持有具有殺傷力改造手槍1支此部
      分所為，核均係犯修正前槍砲彈藥刀械管制條例第8條第4
      條之非法持有可發射子彈具殺傷力之槍枝罪。被告丙○○係
      向彭依晟借用此具有殺傷力改造手槍1支而共同持有，另
      被告乙○○亦供述：「丙○○先聯絡彭依晟然後彭依晟再聯絡
      我叫我陪他去向甲○○借錢。當時我住在鍾○宸家，丙○○駕
      駛9037-KH號自小客車來載我跟鍾○宸，我上車時彭依晟跟
      林○威已經在車上了，我坐在副駕駛座」、「我上車時就
      看到手槍放在排檔桿上，我最先拿下來是要嚇甲○○叫他放
      丙○○。槍是彭依晟的。（問：你如何得知槍是彭依晟的？
      ）我一上車看到就問是誰的，彭依晟說是他的。（問：續
      上問，是誰持手槍抵住被害人？誰持手槍毆打被害人？）
      是我，我左手持槍用右手打甲○○。（問：你們砸完車逃逸
      後該把手槍由何人所帶走？）最後拿上車的是我，林○威
      當時坐我旁邊，他叫我把槍給他，他要拿去還彭依晟。」
      等語（見110少連偵55卷第25頁反面、第26頁反面），並
      有前述監視器畫面照片在卷足佐，可證被告乙○○就持有前
      述具有殺傷力改造手槍1支犯行部分，與被告丙○○、共犯
      彭依晟間，具有共同之犯意聯絡與行為分擔，應依刑法第
      28條之規定，論以共同正犯；至起訴書雖認被告丙○○、乙○○與少年林○威、少年鍾○宸亦有共同基於持有具殺傷力改
      造槍枝之犯意聯絡而就此持有槍枝犯行成立共同正犯等語
      (見起訴書第1頁、第6頁)，然依卷內事證，被告乙○○係於
      案發當時將具有殺傷力改造手槍1支自車內取出後交付予
      被告丙○○，尚難證明被告丙○○、乙○○於事實欄所示行為時
      ，少年林○威、少年鍾○宸有共同持有本件具有殺傷力改造
      手槍1支，自無從認定被告丙○○、乙○○二人就此部分與少
      年林○威、少年鍾○宸成立共同正犯，起訴書此部分記載顯
      有誤會。
（二）共同妨害秩序、傷害、毀損之犯行部分：
　１、按刑法妨害秩序罪章之第150條於109年1月15日修正公布，
      於109年1月17日施行。修法後之刑法第150條係以「在公
      共場所或公眾得出入之場所」有「聚集」之行為為構成要
      件，亦即行為不論其在何處、以何種聯絡方式（包括社群
      通訊軟體）聚集，其係在遠端或當場為之，均為本條之聚
      集行為，且包括自動與被動聚集之情形，亦不論是否係事
      前約定或臨時起意者均屬之，且聚集之人數明定為三人以
      上，而不受限於須隨時可以增加之情形，乃因上開行為對
      於社會治安與秩序，均易造成危害；本罪之成立，客觀上
      係三人以上，在公共場所或公眾得出入之場所聚集，進而
      實行強暴或脅迫（例如：鬥毆、毀損或恐嚇等行為），不
      論是對於特定人或不特定人為之，已造成公眾或他人之危
      害、恐懼不安，且行為人主觀上就此有所認識而仍為本罪
      構成要件之行為者，即該當本罪之構成要件（刑法第150
      條修正理由參照）。次按刑法第150條第1項規定：「在公
      共場所或公眾得出入之場所聚集三人以上，施強暴脅迫者
      ，在場助勢之人，處1年以下有期徒刑、拘役或10萬元以
      下罰金；首謀及下手實施者，處6月以上5年以下有期徒刑
      。」；同條第2項則規定：「犯前項之罪，而有下列情形
      之一者，得加重其刑至二分之一：意圖供行使之用而攜
      帶兇器或其他危險物品犯之。因而致生公眾或交通往來
      之危險。」，該規定係就刑法第150條第1項之基本犯罪類
      型，參考我國實務常見之群聚鬥毆危險行為態樣，慮及行
      為人意圖供行使之用而攜帶兇器或者易燃性、腐蝕性液體
      ，抑或於車輛往來之道路上追逐，對往來公眾所造成之生
      命身體健康等危險大增，破壞公共秩序之危險程度升高，
      而有加重處罰之必要，已就刑法第150條第1項犯罪類型變
      更之個別犯罪行為予以加重，而成另一獨立之罪名，應屬
      於刑法分則加重之性質。又所謂「兇器」，其種類並無限
      制，凡客觀上足對人之生命、身體、安全構成威脅，具有
      危險性之器具均屬之。
　２、本案係由被告丙○○、乙○○及共犯彭依晟合謀糾集少年鍾○宸
      、少年林○威至人車往來之道路旁聚集，該處為供公眾通
      行、車輛往來之道路，自屬公共場所無訛。被告丙○○、乙○○及共犯彭依晟與少年鍾○宸、林○威等人於案發現場道路
      上分持改造手槍、鋁質球棒揮打告訴人成傷、毀損告訴人
      所駕駛之系爭租賃小客車等強暴之行為，足認被告丙○○、
      乙○○與共犯彭依晟召集上開少年鍾○宸、林○威等人至上開
      公共場所施強暴，即屬首謀，又於聚集施以強暴過程中，
      主觀上已有對他人造成恐懼或危害之認識或故意，且案發
      地點位處雙線道路旁，觀110少連偵55卷第62頁至第71頁
      監視器影像可見路上有車輛通行、騎樓內則有店家營業、
      路旁有民眾圍觀，足認一般人車均極易經過而得以見聞，
      是其等占用外側車道而遂行本案犯行，實際上確有使風險
      外溢而危及社會安寧秩序之可能性無疑。
　３、是核被告丙○○、乙○○就此部分所為，均係犯刑法第150條第
      2項第1款、第1項後段之意圖供行使之用而攜帶兇器在公
      共場所聚集三人以上首謀強暴罪、刑法第277條第1項之傷
      害罪、同法第354條之毀損罪。又被告丙○○、乙○○就所犯
      意圖供行使之用而攜帶兇器在公共場所聚集三人以上首謀
      強暴罪部分，與共犯彭依晟均係本案首謀聚眾之人，不必
      更有下手實施強暴脅迫，已屬首謀，其等於本案雖兼有下
      手實施強暴，惟仍應以首謀論處，而不另論下手實施強暴
      犯行，且亦不生想像競合問題。被告丙○○、乙○○二人，就
      所犯前述意圖供行使之用而攜帶兇器在公共場所聚集三人
      以上首謀強暴罪，與共犯彭依晟間，具有犯意之聯絡與行
      為之分擔，應依刑法第28條規定，論以共同正犯；至被告
      丙○○、乙○○二人，就所犯前述傷害罪、毀損罪，與已滿18
      歲之共犯彭依晟間，及未滿18歲之少年林○威、少年鍾○宸
      間，亦具有犯意之聯絡與行為之分擔，亦應依刑法第28條
      之規定，論以共同正犯，且按成年人教唆、幫助或利用兒
      童及少年犯罪或與之共同實施犯罪或故意對其犯罪者，加
      重其刑至2分之1，兒童及少年福利與權益保障法第112條
      第1項前段定有明文。查被告丙○○、乙○○於行為時係年滿2
      0歲之成年人，有被告丙○○、乙○○之個人戶籍資料（完整
      姓名）查詢結果可查（見原審卷第15頁、第17頁），而共
      犯之少年鍾○宸(94年9月生)、林○威(93年3月生)於本案犯
      罪時(即109年3月5日)，均為12歲以上未滿18歲之少年，
      此有前揭少年之個人戶籍資料（完整姓名）查詢結果可據
      （見110少連偵55卷第94頁、第103頁），且被告丙○○、乙○○於原審時亦就其等於案發時即已知悉少年鍾○宸、林○威
      係未滿18歲之少年等節供承在卷(見原審卷第92頁、第161
      頁)，被告丙○○於本院審理時亦如此供述（見本院卷第201
      頁），是被告丙○○、乙○○與12歲以上未滿18歲之少年鍾○
      宸、林○威共同為上開傷害、毀損犯罪，應依兒童及少年福利
      與權益保障法第112條第1項前段規定，加重其刑。
　４、另起訴書雖認被告丙○○、乙○○二人所犯亦包括刑法第150條
      第2項第2款因而致公眾或交通往來之危險乙節，惟該條款
      係屬「具體危險犯」，須施用強暴、脅迫因而致公眾或交
      通往來危險之狀況，又所謂「致生公眾或交通往來之危險
      」，乃指施強暴、脅迫所為結果，致使公眾或人、車不能
      或難予往來通行，如必欲通行，將使公眾或人、車可能發
      生危險，亦即在客觀上須此等行為，有發生公眾交通往來
      危險狀態之存在，自屬妨害公眾交通之安全(最高法院101
      年度台上字第2375號判決要旨)。本案被告丙○○、乙○○及
      共犯彭依晟、少年林○威、少年鍾○宸雖於日間人車往來之
      道路上糾眾並持槍枝、鋁棒對告訴人施強暴行為，而足使
      公眾或不特定之他人因此種群眾形成的暴力威脅氛圍產生
      危害、恐懼不安感受之可能性，然尚乏證據證明被告等人
      前述行為已確實造成公眾或人、車不能或難予往來通行，
      如欲通行，將使公眾或人、車發生危險，是起訴意旨就此
      部分顯有誤會，附此敘明。
　５、又按在學理上，有「任意共犯」與「必要共犯」之分，前
      者指一般原得由一人單獨完成犯罪而由二人以上共同實施
      之情形，當然有刑法總則共犯規定之適用；後者係指須有
      二人以上之參與實施始能成立之犯罪而言。且「必要共犯
      」依犯罪之性質，尚可分為「聚合犯」與「對向犯」，其
      二人以上朝同一目標共同參與犯罪之實施者，謂之「聚合
      犯」，如刑法分則之公然聚眾施強暴、脅迫罪、參與犯罪
      結社罪、輪姦罪等是，因其本質上即屬共同正犯，故除法
      律依其首謀、下手實施或在場助勢等參與犯罪程度之不同
      ，而異其刑罰之規定時，各參與不同程度犯罪行為者之間
      ，不能適用刑法總則共犯之規定外，其餘均應引用刑法第
      28條共同正犯之規定（最高法院81年度台非字第233號刑
      事判決意旨參照）。查被告丙○○、乙○○與共犯彭依晟上開
      首謀之犯行，與下手施強暴脅迫犯行之少年鍾○宸、少年
      林○威，因其等間之參與犯罪程度顯然有別，揆諸前開說
      明，無從論以共同正犯，檢察官起訴書認被告少棋、乙○○
      與共犯彭依晟，應與少年鍾○宸、少年林○威就妨害秩序部
      分應論以共同正犯，容有誤會，並予敘明。
（三）本案有依刑法第150條第2項加重其刑之必要：
　１、犯刑法第150條第1項之在公眾得出入之場所聚集實施強暴
      罪前項之罪，而有之情形者，得加重其刑至二分之一：
      意圖供行使之用而攜帶兇器或其他危險物品犯之。因而
      致生公眾或交通往來之危險；同條第2項定有明文。而刑
      法第150條第2項第1款之規定係慮及行為人意圖供行使之
      用而攜帶兇器，對往來公眾所造成之生命身體健康等危險
      大增，破壞公共秩序之危險程度升高，而有加重處罰之必
      要，屬分則加重之性質，業如前述，惟此部分規定，係稱
      「得加重…」，而非「加重…」或「應加重…」，屬於相對
      加重條件，並非絕對應加重條件，故法院對於行為人所犯
      刑法第150條第2項第1款、第1項後段之行為，應參酌當時
      客觀環境、犯罪情節及危險影響程度等情，綜合權衡、裁
      量是否有加重其刑之必要。
　２、查被告丙○○、乙○○及共犯彭依晟糾集少年鍾○宸、林○威到
      達案發之公共場所分持鋁質球棒、手槍下車，並持該等兇
      器朝告訴人及其駕駛之車輛揮打，考量被告等人施暴地點
      係日間人車往來之道路，且施暴工具包含槍枝，對於公共
      秩序與社會、人民安寧影響較僅單純持棍棒更為嚴重，故
      本院認有依刑法第150條第2項規定加重其刑之必要，爰依
      法加重其刑。
（四）罪數部分：
　    按行為人為犯「特定」罪而持有槍、彈，並於持有槍、彈
      後即緊密實行該特定犯罪，雖其持有槍、彈之時地與犯特
      定罪之時地，在自然意義上非完全一致，然二者仍有部分
      合致，且犯罪目的單一，依一般社會通念，認應評價為一
      罪，方符合刑罰公平原則，如予數罪併罰，反有過度評價
      之疑，與人民法律感情亦未契合；是於牽連犯廢除後，適
      度擴張一行為概念，認此情形為一行為觸犯數罪名之想像
      競合犯，固屬適當。惟若原即持有槍、彈，以後始另行起
      意執槍犯罪，則其原已成立之持有槍、彈罪與嗣後之他種
      犯罪，即無從認係一行為所犯，而應依刑法第50條規定併
      合處罰（最高法院106年度台上字第2766號、110年度台上
      字第4881號判決要旨）。查被告丙○○係因109年3月5日上
      午10時許，在萊爾富便利商店前與告訴人甲○○相約見面，
      然因懷疑告訴人甲○○另有所圖，而向共犯彭依晟借用具有
      殺傷力改造手槍1支，並隨後在新竹縣芎林鄉富林路一段
      與五和街口，由被告乙○○自車牌號碼0000-00號自用小客
      車內取出前述具有殺傷力改造手槍1支後，共同犯本案妨
      害秩序、傷害、毀損之犯行，業據被告丙○○於警詢中供述
      ：「（問：承上、為何彭依晟的手槍會先放在你車上，不
      是彭依晟到場後由彭依晟帶下來？）因為我要出門去找甲○○的時候，要從彭依晟住處出門時，彭依晟就跟我說，因
      為前面有吵架，他怕對方會對我不利，就把手槍交給我去
      防身。」等語（見110少連偵55卷第8頁背面至第9頁）；
      另於偵查中亦供述：「當時我需要小額貸款，他（甲○○）
      騙我說要提供，他們約我在竹東鎮河濱公園旁...他們說
      要去領錢，他們三人開車先走，並改約1小時後在竹東鎮
      下公館萊爾富...槍是我們要至萊爾富前從彭依晟家拿出
      來放的。」等語（見110少連偵55卷第120頁至第121頁）
      ；於本院審理中亦如此供述（見本院卷第  201頁），足
      見被告丙○○、乙○○均係為嗣後可能犯罪而持有本案具有殺
      傷力改造手槍1支，且於持有具有殺傷力改造手槍1支即緊
      密實行該特定犯罪，雖被告丙○○持有具有殺傷力改造手槍
      1支之時地與犯特定罪之時地，在自然意義上非完全一致
      ，然二者仍有部分合致，且犯罪目的單一，依一般社會通
      念，認應評價為一罪，方符合刑罰公平原則，而被告乙○○
      所犯持有具有殺傷力改造手槍1支則與所犯特定罪即本案
      妨害秩序、傷害、毀損之犯行則屬同一時地，依前述說明
      ，被告丙○○、乙○○二人所犯前述共同持有具殺傷力之改造
      手槍罪、共同意圖供行使之用而攜帶兇器在公共場所聚集
      三人以上首謀強暴罪、共同與少年犯傷害罪、共同與少年
      犯毀損罪等四罪間，即應認係以一行為觸犯上開4罪名，
      均為想像競合犯，應依刑法第55條規定，從一重之共同非
      法持有可發射子彈具殺傷力之槍枝罪處斷。
（五）就共同持有槍枝部分依刑法第59條酌減其刑：
　１、按刑法第59條規定犯罪之情狀可憫恕者，得酌減其刑。其
      所謂「犯罪之情狀」，與同法第57條規定科刑時應審酌之
      一切情狀，並非有截然不同之領域，於裁判上酌減其刑時
      ，應就犯罪之一切情狀，予以全盤考量，審酌其犯罪有無
      可憫恕之事由（即有無特殊之原因及環境，在客觀上足以
      引起一般同情，以及宣告法定最低度刑，是否猶嫌過重等
      ），以為判斷（最高法院95年度台上字第6157號判決意旨
      參照）。
　２、持有具殺傷力之手槍對於社會治安確實具有重大危害，一
      般而言，不宜適用刑法第59條減刑，然本院審酌被告丙○○
      、乙○○除本案外，前無槍砲前案紀錄，有本院被告二人前
      案紀錄表在卷可參，其等非法持有本案槍枝時間不長，持
      有時亦未為任何射擊行為，僅係持該槍枝揮打告訴人，且
      所持有之槍枝內並無子彈，與一般無故開槍尋釁逞兇者相
      較，惡性尚有不同，所生危害程度顯然較低，非不可憫恕
      ；復觀之被告2人除本案持槍毆打告訴人外，別無持上開
      槍枝從事其他不法行為之證據，且於犯後坦承犯行，已見
      悔悟，本院審酌上情，衡諸其所犯之罪法定最低本刑為3
      年以上有期徒刑，與其犯罪情節相較，自有「情輕法重」
      之憾，是依被告客觀之犯行與主觀之惡性二者加以考量，
      認此部分犯行，客觀上足以引起社會上一般人之同情，顯
      有堪資憫恕之處，因而認縱處以法定最低刑度猶嫌過重，
      爰均依刑法第59條之規定，酌量減輕其刑。
三、原審調查後，認被告丙○○、乙○○二人犯罪事證明確，予以論
    罪科刑，固非無見。惟查：（一）依被告乙○○之供述，佐以
    卷附監視器畫面照片及原審事實欄之記載「乙○○並基於持有
    槍枝之犯意，自車牌號碼0000-00號自用小客車內取出前開
    丙○○置放於車內防身使用之改造手槍後，持該手槍揮打甲○○
    ，隨後丙○○亦接續持該手槍揮打甲○○」，則被告乙○○自車內
    取出具有殺傷力改造手槍1支後，再交付被告丙○○持有，二
    人並持上開槍枝共同毆打告訴人甲○○，顯然被告、乙○○就本
    案具有殺傷力改造手槍1支之持有，有共同之犯意聯絡及行
    為分擔，況依被告乙○○之供述其上車之後，坐於副駕駛座即
    於車上見到手槍放在排檔桿上，並於車內詢問上開槍枝係何
    人所有，由共犯彭依晟告知係其所有等情，內容業如前述，
    再觀諸上開監視器照片，被告乙○○將槍枝交予被告丙○○等節
    ，益見原審判決記載「至起訴書雖認被告丙○○與被告彭依晟
    、少年林○威共同基於持有具殺傷力改造槍枝之犯意聯絡而
    就此持有槍枝犯行成立共同正犯等語，然依卷內事證，至多
    僅能得知被告彭依晟有依被告丙○○請求而出借上開槍枝，惟
    無證據證明被告丙○○有何與被告彭依晟、少年林○威共同持
    有系爭槍枝之犯意聯絡及行為分擔，自無從認定被告丙○○就
    此部分與被告彭依晟、少年林○威成立共同正犯，起訴書此
    部分記載顯有誤會」云云（見原審判決書第6頁），核與卷
    證資料及原審判決書所載事實不符；（二）又原審判決書事
    實欄二，被告丙○○、乙○○二人所為，核係犯刑法第150條第2
    項第1款、第1項後段之意圖供行使之用而攜帶兇器在公共場
    所聚集三人以上首謀強暴罪、刑法第277條第1項之傷害罪、
    同法第354條之毀損罪，然原審判決於論罪時，僅記載「是
    核被告丙○○、乙○○、彭依晟就此部分所為，均係犯刑法第15
    0條第2項第1款、第1項後段之意圖供行使之用而攜帶兇器，
    在公共場所聚集三人以上首謀強暴罪」（見原審判決書第8
    頁），而漏未記載被告丙○○、乙○○二人尚涉犯傷害罪及毀損
    罪之所犯法條，亦有違誤；（三）原審判決既認定被告丙○○
    、乙○○及共犯彭依晟係犯刑法第150條第2項第1款、第1項後
    段之意圖供行使之用而攜帶兇器，在公共場所聚集三人以上
    首謀強暴罪，然就上開三人係共同正犯乙節，未予說明，亦
    有不當；（四）按行為人為犯特定罪而持有槍、彈，並於持
    有槍、彈後即緊密實行該特定犯罪，雖其持有槍、彈之時地
    與犯特定罪之時地，在自然意義上非完全一致，然二者仍有
    部分合致，且犯罪目的單一，依一般社會通念，認應評價為
    一罪，方符合刑罰公平原則，認此情形為一行為觸犯數罪名
    之想像競合犯，始屬適當。查被告丙○○係為與告訴人甲○○見
    面防身而向共犯彭依晟借得具有殺傷力改造手槍1支，此為
    檢察官起訴書及原審判決書所記載，並於案發當天持之犯意
    圖供行使之用而攜帶兇器在公共場所聚集三人以上首謀強暴
    罪，依前揭說明，被告丙○○所犯非法持有可發射子彈具殺傷
    力之槍枝罪與所犯意圖供行使之用而攜帶兇器在公共場所聚
    集三人以上首謀強暴罪、傷害罪及毀損罪，即應依刑法第55
    條之規定論以想像競合犯之一罪，觀諸檢察官起訴法條欄亦
    如此記載（見起訴書第5頁），然原審判決就被告丙○○所犯
    非法持有可發射子彈具殺傷力之槍枝罪之一罪，認應與其所
    犯其餘意圖供行使之用而攜帶兇器在公共場所聚集三人以上
    首謀強暴罪、傷害罪及毀損罪等三罪想像競合犯從一重處斷
    後，分論併罰，即有不當；（五）末查本案少年鍾○宸係姓
    鍾，原審誤載為鐘，亦與事實不符，而有可議；（六）本案
    就有關具有殺傷力改造手槍1支沒收部分，原審之說明亦有
    不當（此部分詳後述），而應予撤銷。是被告丙○○上訴意旨
    雖以：被告丙○○對犯罪事實均坦承不諱，但由於事發當下實
    屬突發，基於自我防衛之狀態當下無法深思熟慮，竟持具有
    殺傷力改造手槍1支對被害人進行恫嚇之行為，且同行友人
    也因本人被告訴人強行帶離現場，因此擔心被告本人生命安
    危即追趕上後做出影響社會秩序之情事，造成社會秩序及人
    民安寧之困擾實屬不對，對此深感悔悟，也因此案正視人民
    安寧及社會秩序之重要性而深刻反省，不願家人在外奔波為
    此情煩惱等語，及其辯護人亦具狀以：案發當時確係被害人
    甲○○乘被告丙○○上車之際，強行將被告丙○○載走，與被告丙○○同行之其餘同伴恐被告丙○○遭受不測，才會尾隨將被害人
    甲○○車輛攔停，嗣情緒失控毆打被害人甲○○及毀損車輛，雖
    無解本案罪責，然引發事故之緣由係被害人甲○○擅將被告丙○○載離現場所致，原審雖已審酌本案未造成重大危害而有法
    重情輕之情而予以酌減，然就本件事發來龍去脈，請法院予
    以審酌此情而量處較原審更輕之刑度等語（見本院卷第35頁
    至第37頁、第142頁至第143頁）；另被告乙○○上訴意旨及其
    辯護人具狀辯護意旨均以：被告乙○○犯非法持有可發射子彈
    具殺傷力之槍枝等行為固有不當之處，惟被告乙○○於警詢、
    偵查及審理時均坦承全部犯行，被告乙○○認原審判處有期徒
    刑、併科罰金之刑度均屬過重。請審酌被告乙○○與丙○○為朋
    友關係，於案發前丙○○因經濟困難欲向甲○○借款，但甲○○卻
    向丙○○嗆聲，並傳送槍枝照片予丙○○示意其有槍枝，丙○○仍
    想向甲○○借款而與甲○○約定見面地點，丙○○為求自保即向彭
    依晟借用槍枝，並將槍枝放在車牌號碼0000-00號自用小客
    車內以為防身之用；彭依晟將上情告知被告乙○○，並要被告
    乙○○陪同丙○○前往與甲○○見面，被告乙○○因與丙○○認識而陪
    同前往，而與丙○○、林○威、鍾○宸同坐車輛前往與甲○○見面
    ，丙○○下車與甲○○見面時，甲○○友人王秉勝即勾住丙○○肩膀
    坐上甲○○駕駛車牌號碼000-0000號租賃小客車迅速離去，被
    告乙○○因先前曾告知丙○○不要上甲○○的車，被告乙○○認丙○○
    非自願上車，見狀即駕駛車牌號碼0000-00號自用小客車跟
    隨在後，被告乙○○一直示意要甲○○停車，但甲○○卻開車亂繞
    ，被告乙○○認甲○○有施用毒品擔心丙○○被甲○○帶走危險，即
    趁甲○○車輛停等紅燈時，車輛斜停於甲○○車輛前方，被告乙○○為幫丙○○出氣，一時衝動即持丙○○放在車上之槍枝下車，
    並持該槍枝揮打甲○○，隨即將槍枝交予丙○○，由丙○○持槍揮
    打甲○○，被告乙○○又持鋁棒毀損甲○○駕駛車輛，被告乙○○因
    年輕氣盛、衝動行事、法律知識不足致罹重典；被告乙○○自
    獲案以來均詳實陳述案情始末，足認被告乙○○已無所隱瞞，
    供承不諱，坦然面對，深感懊悔，被告乙○○有意賠償甲○○，
    已與甲○○達成和解，有調解筆錄在卷，惟被告乙○○先前因另
    案在監執行，委由丙○○給付賠償金，又因丙○○車禍受傷未能
    按時給付賠償金，且被告乙○○出獄後因工作不穩定、經濟困
    難，難以立即給付賠償金，惟被告乙○○日後會盡力賠償彌補
    所犯過錯，被告乙○○犯後態度尚稱良好；被告乙○○有上開犯
    行雖甚為不當，惟基於朋友情義，為挺丙○○而涉犯本案，且
    被告乙○○於車輛斜停在建文車輛前方時，才臨時起意持槍下
    車，並持槍揮打甲○○，即單純以槍械作為打甲○○之工具、並
    未持有子彈，被告乙○○亦無持槍射擊行為，並未造成在場之
    人更大恐慌，且被告乙○○持槍揮打甲○○後，當場即將槍枝交
    給丙○○，丙○○在案發當日即將槍枝返還彭依晟，被告乙○○持
    有槍枝非常短暫，被告乙○○雖持槍揮打甲○○造成甲○○多處受
    傷，但傷勢不重，業已痊癒，被告乙○○持槍行為相較於一般
    持槍之人恣意亮槍恐嚇、挑釁開槍等情，惡性較為輕微，對
    社會治安危害程度較低，犯罪情節實屬輕微，犯罪所生危害
    非屬重大，另被告乙○○於案發時年僅22歲，國中畢業，智識
    程度不高，不知持槍之嚴重性，被告乙○○雖有另案犯罪紀錄
    ，但並無槍砲等相關案件，並非惡性重大之人，從事機車維
    修、餐飲業，有正常工作，與母親、外婆同住，家庭功能尚
    屬健全等情，原審雖已審酌客觀上足以引起社會上一般人之
    同情，顯有堪資憫恕之處，縱處以法定最低刑度猶嫌過重，
    依刑法第59條之規定酌減其刑，另雖有其他加重事由，惟原
    審就被告乙○○犯非法持有可發射子彈具殺傷力之槍枝罪科處
    有期徒刑2年，併科罰金5萬元，整體觀之已有過度評價之情
    ，難認與前述之刑罰規範目的、刑事政策等法律之內部性界
    限相符，原審判決刑度實屬過重，難認符合罪刑相當原則、
    比例原則及公平原則，量刑失當，實有未恰之處，有應予撤
    銷而改判較輕之刑之理由，請審酌上情撤銷原判決，並請審
    酌一切情狀，予以從輕量刑，促其自新早日復歸社會重新做
    人。為此請求撤銷原判決，從輕量刑等語（見本院卷第43頁
    至第46頁、第130頁至第132頁）。惟按量刑之輕重，係屬為
    裁判之法院得依職權裁量之事項，苟其量刑已以行為人之責
    任為基礎，並斟酌刑法第57條所列一切情狀，在法定刑度內
    ，酌量科刑，如無偏執一端，致明顯輕重失衡情形，不得遽
    指為不當或違法（最高法院72年度台上字第6696號號判例、
    99年度台上字第189號、103年度台上字第36號判決意旨參照
    ）。又刑罰之量定屬法院自由裁量之職權行使，但仍應審酌
    刑法第57條所列各款事由及一切情狀，為酌量輕重之標準，
    並非漫無限制，在同一犯罪事實與情節，如別無其他加重或
    減輕之原因，下級法院量定之刑，亦無過重或失輕之不當情
    形，則上級法院對於下級法院之職權行使，原則上應予尊重
    （最高法院年度85台上字第2446號判決意旨參照）。查被告
    丙○○、乙○○二人上訴意旨指摘原審量刑不當之事由，請求從
    輕量刑，業已由原審判決於量刑時說明、採酌，是被告等上
    訴雖無理由，然因原審判決有如前述之瑕疵可議，自應予以
    撤銷，並由本院為刑之量定時，再予斟酌。爰審酌被告丙○○
    、乙○○均明知於公共場所糾眾施強暴脅迫恐致社會安寧秩序
    有相當危害及影響，且被告丙○○、乙○○亦明知槍枝對於人之
    生命、身體或安全均係具有相當危害性之兇器，為我國嚴禁
    管制之物品，非經許可，不得隨意持有，竟為防身及恫嚇、
    教訓告訴人，即持有上開槍枝，並與少年共同以上開方式在
    公共場所下手實施脅迫或強暴，造成公眾或他人之危害、恐
    懼不安之可能，所為應予非難。考量被告被告丙○○、乙○○均
    坦承犯行之犯後態度，兼衡被告乙○○自述其國中畢業之智識
    程度，從事機車維修、餐飲業，與母親、外婆同住；被告丙○○自述其國中肄業之智識程度，從事過瀝青鋪設，獨居，經
    濟狀況勉持等情(見原審卷第274頁、第358頁)，暨其等犯罪
    動機、目的、手段、雖與告訴人達成和解，但迄未履行和解
    條件(見原審卷第175頁至第176頁、第199頁)，被告丙○○。
    乙○○於上訴理由狀及其二人之辯護人於本院所具書狀內所載
    各節（如前述）、原審蒞庭檢察官、告訴代理人、本院到庭
    檢察官對於本案之意見(見原審卷第275頁至第276頁、第359
    頁、本院卷第203頁)，暨原審判決就有關被告丙○○所犯罪數
    有誤、被告丙○○、乙○○二人就本案涉案程度等一切情狀，改
    量處如主文第二項、第三項所示之刑，並就罰金部分諭知易
    服勞役之折算標準。
四、沒收之說明：　　　
（一）扣案之鋁製球棒1支係被告丙○○所有，並供本案犯行所用
      ，業據其於警詢時供陳在卷（見新竹地檢署109年度偵字
      第7866號偵查卷第26頁反面），應依刑法第38條第2項前
      段，於具有處分權之人即被告丙○○部分之主文項下予以規
      定宣告沒收。
（二）按「沒收物之執行完畢與沒收物之不存在，並非一事，因
      犯罪依法必須沒收之物，雖已於共犯中之一人確定判決諭
      知沒收，並已執行完畢，對於共犯之判決，仍應宣告沒收
      。」（最高法院76年度台上字第1843號判決要旨）、「
　　　具有殺傷力之改造手槍屬違禁物，除已滅失者外，應予沒
      收，法院並無自由裁量之權。又沒收物之執行完畢與沒收
      物之不存在，並非一事，因犯罪依法必須沒收之物，雖已
      於另案被告之確定判決諭知沒收，並已執行完畢，對於其
      他被告之判決，仍應宣告沒收。原判決以被告未經許可持
      有之上開具有殺傷力之改造手槍，已於另案被告劉○○之判
      決中宣告沒收確定，而未依刑法第38條第1項第1款之規定
      為沒收之宣告，有判決不適用法則之違背法令。」（詳最
      高法院92年度台上字第6115號判決要旨）。查本案案發時
      被告丙○○、乙○○所共同持有由共犯彭依晟製造之具有殺傷
      力改造手槍1支，雖已於共犯彭依晟另案違反槍砲彈藥刀
      械管制條例案件即原審109年度重訴字第6號案件中宣告沒
      收，惟依前述說明，仍應宣告沒收，惟經本院向臺灣新竹
      地方檢察署執行科查詢之結果，因上開109年度重訴字第6
      號案件判決確定後，業已執行完畢而沒收標的物業已不存
      在，此有本院公務電話查詢紀錄表及臺灣新竹地方檢察署
      檢察官扣押（沒收）物品處分命令附卷可稽（見本院卷第
      115頁至第119頁），揆諸前述說明，本件沒收物業已滅失
      而不存在，自毋庸再宣告沒收，一併敘明。
五、被告乙○○經合法傳喚（詳本院卷第163頁所附之送達證書，
    本院指定111年11月3日上午11時20分行審判程序，於111年1
    0月13日合法寄存於被告乙○○之住所，並符合刑事訴訟法第2
    72條後段就審期間之規定，且依本院卷第211頁至第212頁所
    示被告乙○○亦未在監或在押），無正當理由未於審判期日到
    庭，爰不待其陳述，逕行判決。
據上論斷，應依刑事訴訟法第371條、第369條第1項前段、第364
條、第299條第1項前段，判決如主文。
本案經檢察官王遠志提起公訴，檢察官羅建勛到庭執行職務。
中　　華　　民　　國　　111 　年　　11　　月　　24　　日
                  刑事第十九庭審判長  法　官  曾淑華
　　　　　　　　　　　　　　　　　　　法　官　黃惠敏
　　　　　　　　　　　　　　　　　　　法　官　李殷君
以上正本證明與原本無異。
如不服本判決，應於收受送達後20日內向本院提出上訴書狀，其
未敘述上訴之理由者並得於提起上訴後20日內向本院補提理由書
（均須按他造當事人之人數附繕本）「切勿逕送上級法院」。
                                      書記官　謝秀青
中　　華　　民　　國　　111 　年　　11　　月　　24　　日
附錄：本案論罪科刑法條全文 
109年6月10日修正前槍砲彈藥刀械管制條例第8條
未經許可，製造、販賣或運輸鋼筆槍、瓦斯槍、麻醉槍、獵槍、
空氣槍或第4條第1項第1款所定其他可發射金屬或子彈具有殺傷
力之各式槍砲者，處無期徒刑或5年以上有期徒刑，併科新臺幣1
000萬元以下罰金。
未經許可，轉讓、出租或出借前項所列槍枝者，處5年以上有期
徒刑，併科新臺幣1000萬元以下罰金。
意圖供自己或他人犯罪之用，而犯前2項之罪者，處無期徒刑或7
年以上有期徒刑，併科新臺幣1000萬元以下罰金。
未經許可，持有、寄藏或意圖販賣而陳列第1項所列槍枝者，處3
年以上10年以下有期徒刑，併科新臺幣700萬元以下罰金。
第1項至第3項之未遂犯罰之。
犯第1項、第2項或第4項有關空氣槍之罪，其情節輕微者，得減
輕其刑。
中華民國刑法第150條
在公共場所或公眾得出入之場所聚集三人以上，施強暴脅迫者，
在場助勢之人，處1年以下有期徒刑、拘役或10萬元以下罰金；
首謀及下手實施者，處6月以上5年以下有期徒刑。
犯前項之罪，而有下列情形之一者，得加重其刑至二分之一：
一、意圖供行使之用而攜帶兇器或其他危險物品犯之。
二、因而致生公眾或交通往來之危險。
中華民國刑法第277條
傷害人之身體或健康者，處5年以下有期徒刑、拘役或50萬元以
下罰金。
犯前項之罪，因而致人於死者，處無期徒刑或7年以上有期徒刑
；致重傷者，處3年以上10年以下有期徒刑。
中華民國刑法第354條
毀棄、損壞前二條以外之他人之物或致令不堪用，足以生損害於
公眾或他人者，處2年以下有期徒刑、拘役或1萬5千元以下罰金
。